【裁判字號】    92,交上易,472
【裁判日期】    921230
【裁判案由】    過失傷害
【裁判全文】
臺灣高等法院刑事判決                          九十二年度交上易字第四七二號
    上  訴  人  乙○○
    即  被  告
    選任辯護人  徐光佑  律師
                林長泉  律師
右上訴人因過失傷害案件，不服臺灣桃園地方法院九十二年度交易字第二八六號，中
華民國九十二年八月八日第一審判決（起訴案號：臺灣桃園地方法院檢察署九十二年
度偵字第五二七六號），提起上訴，本院判決如左：
    主  文
上訴駁回。
    事實及理由
一、本案經本院審理結果，認第一審以被告乙○○因過失致重傷，處有期徒刑伍月，
    如易科罰金以參佰元折算壹日，認事用法及量刑均無不當，應予維持，並引用第
    一審判決書記載之事實、證據及理由。
二、上訴人上訴意旨略以我造成被害人的傷害，只是後照鏡擦撞到他而已，不可能造
    成這麼嚴重的傷害等。
三、查原審就被害人林徐玉因右揭車禍致受有左側頭部外傷性腦內出血，併發喪失其
    行為能力（須他人長期照料）乙情，業據代行告訴人甲○○指訴明確，復有其所
    提出被害人林徐玉上開診斷證明書三紙可佐，應屬刑法第十條第四項第六款所規
    定「其他於身體或健康，有重大不治或難治之傷害」之重傷害，核被告所為，係
    犯刑法第二百八十四條第一項後段之因過失傷害人致重傷罪已於判決書內人予以
    說明，其認定並無不當，且林徐玉有兩項重大傷病，（一）九十二年三月十一日
    因重大創傷申請重大傷病，期限：九十二年三月十一日至九十三年三月十日。（
    二）九十二年七月三十一日另因慢性器質精神病申請重大傷病證明，期限：永久
    。有中央健康保險局北區分局九十二年十一月十八日健保桃醫字第○九二○○八
    ○二二一號函在卷可憑，又病患林徐玉係於九十年三月六日因車禍外傷大腦出血
    至本院就醫，九十二年十月十六日回診時、心智喪失，無行為能力，須人長期照
    料等，有財團法人長庚紀念醫院林口分院九十二年十一月十八日（九二）長庚院
    法字第一二八四號函在卷可證，足見被害人林徐玉之前揭傷勢係因本件之車禍所
    致，其間顯有因果關係再被告與被害人尚未達成和解，難認被告已足資警愓而無
    再犯之虞，公訴人亦認不適宜予以緩刑之宣告，被告請求予以緩刑之宣告，尚無
    可採，是上訴人之前揭上訴為無理由，應予駁回
據上論斷，應依刑事訴訟法第三百六十八條、第三百七十三條判決如主文。
本案經檢察官陳文禮到庭執行職務。
中      華      民      國    九十二    年      十二    月      三十    日
                                臺灣高等法院交通法庭
                                    審判長法  官  陳  正  雄
                                          法  官  劉  壽  嵩
                                          法  官  許  宗  和
右正本證明與原本無異。
不得上訴。
                                          書記官  廖  艷  莉
中      華      民      國    九十二    年      十二    月      三十    日
附錄：本案論罪科刑法條全文
中華民國刑法第二百八十四條
因過失傷害人者，處六月以下有期徒刑、拘役或五百元以下罰金，致重傷
者，處一年以下有期徒刑、拘役或五百元以下罰金。
從事業務之人，因業務上之過失傷害人者，處一年以下有期徒刑、拘役或
一千元以下罰金，致重傷者，處三年以下有期徒刑、拘役或二千元以下罰
金。


司法院資訊處製作；財團法人民間司法改革基金會備份。
